臺灣嘉義地方法院刑事判決　　　　　　　　　　　　　　九十年度重訴字第一七號
　　公　訴　人　臺灣嘉義地方法院檢察署檢察官
　　被　　　告　丙○○
　　被　　　告　乙○○
　　共同選任辯護人　吳宏輝
右列被告因擄人勒贖等案件，經檢察官提起公訴（九十年度偵字第七四一三號），本
院判決如左：
    主  文
丙○○意圖勒贖而擄人，處有期徒刑玖年，扣案之門號0000000000、00
00000000、0000000000號之易付卡各壹張、對講機監視器壹組、
國際牌錄、放音機壹台、錄音帶壹卷及未扣案之滑輪三角架一組均沒收；又意圖為自
己不法所有，以強暴至使不能抗拒而取他人之物，處有期徒刑伍年陸月，應執行有期
徒刑拾肆年。
乙○○共同以私行拘禁方法，剝奪人之行動自由，處有期徒刑壹年陸月。扣案之對講
機監視器一組、國際牌錄、放音機一台、錄音帶一卷及未扣案之滑輪三角架一組均沒
收。
    事  實
一、丙○○及乙○○為兄弟關係，丙○○因積欠友人及銀行貸款約新臺幣（下同）五
    百萬元，適與丁○○於民國八十三年間同為阿里山獅子會會友，知悉其家境富裕
    ，並循此線得知其住址及電話號碼；且又因其祖父翁家再與丁○○及翁重鈞間之
    前有選舉恩怨，而生報復之心，乃單獨基於擄人勒贖之意圖，並向乙○○謊稱與
    友人有債務關係，與乙○○共同基於私行拘禁之妨害自由犯意，於九十年十月底
    ，先由乙○○至國道一號臺南仁德交流道旁購買四張易付卡，其中有三個門號為
    0000000000、0000000000、0000000000號，供
    作聯絡之用，並以外出工作需使用車輛為由，委託不知情之戊○○於九十年十月
    三十一日，以每日一千八百元之代價，向臺中巿中清路「新翔租車行」，代為承
    租車牌號碼二Ｋ─七七七號自小客車使用；再與乙○○自民國九十年十一月二
    日起，每日或隔日在十七時至二十二時之間，至丁○○之父甲○○經常出入之場
    所勘察地形，並確認其人。經確認甲○○於每日二十一時三十分許會騎自行車行
    經嘉義縣義竹鄉仁里村三一四號處，乃於同年十一月八日二十一時三十五分，駕
    駛上開自小客車至上址，先將該車後行李箱打開，由丙○○假藉問路為由，攔阻
    甲○○之行進，並以查閱地圖之名義將其騙至前開自小客車旁，隨即由丙○○扣
    住甲○○之頸部抱住，再由乙○○自甲○○前側抱起雙腳，合力將之置入該自小
    客車之後行李箱，而擄掠甲○○，使其脫離原來所在場所，喪失行動自由，而移
    置於渠等實力支配之下；乙○○並將甲○○所騎之自行車棄置於路旁後，即進入
    該自小客車之右前座，由丙○○駕駛該小客車至其位於嘉義縣義竹鄉埤前村山腳
    貓二號舊居，並以膠帶纏綁其雙手、矇貼其雙眼及口部；由乙○○以同法纏綁其
    雙腳，二人再將其套上布袋，而以吊輪及三角架將甲○○吊落入上述舊居漁寮旁
    之長方形水池（由丙○○於八十五年間建造，原欲養蝦用，其內預先置有食物、
    飲料，長約一點七公尺、寬約一點五公尺、深約三公尺），其上再以鐵皮覆蓋，
    以雜草偽裝，並裝設有通風及監視設備，以便於前述舊居中監看甲○○之狀況。
    而將甲○○吊落入於上述水池前，丙○○並單獨另行起意，乘乙○○在外等候之
    際，意圖為自己不法之所有，於甲○○不能抗拒之際，並強行取走甲○○所有之
    二千多元現金。嗣後丙○○乃於同年十一月十二日二十時三十一分以撥打電話號
    碼（０５）0000000號告知丁○○其父親甲○○在渠等手上，脅迫其勿再
    支持嘉義縣長候選人翁重鈞，而妨害丁○○自由行使法定之政治上選舉投票權，
    且警告勿與警方合作，否則會害了甲○○；復於十一月十三日零時十八分許以播
    放錄有甲○○說話錄音帶之方式證實甲○○確在渠等監禁中；再於十一月十四日
    自十六時四十二分許起，以門號0000000000號行動電話撥打丁○○所
    有門號0000000000號行動電話，佯稱渠等係組織犯罪，由五人駕駛二
    部車，實施此次行為，再次脅迫丁○○勿支持翁重鈞，及播放錄有甲○○說話之
    錄音帶，並謊稱渠等五人討論欲跑路，要求丁○○給付美金三十萬元及新臺幣五
    百萬元之贖金，即釋放甲○○。後於十一月十五日二十二時五十六分許，以門號
    0000000000號行動電話連絡丁○○，以二百五十萬元達成協議，並要
    求丁○○須於十六日搭火車至高雄交付贖款，惟因丁○○表示欲自行駕車前往，
    遂於翌日十三時再以0000000000號行動電話聯絡丁○○交付贖金，並
    告以不得報案；並於十五時三十分要求丁○○將贖款攜至高雄火車站；丁○○乃
    於當日驅車前往高雄，丙○○於取贖款前為試探丁○○是否有與警方合作，遂於
    當日二十二時五十分許，假稱警方與丁○○家屬聯絡，發現丁○○已報警，隨即
    撥打丁○○行動電話，稱其失約，要丁○○與警方收兵，並要求提高贖金為美金
    十萬元及新臺幣三百萬元，而約定十九日中午再連繫。嗣於九十年十一月十八日
    十八時許，丙○○駕駛不知情之徐于雯即其妻所有之車牌號碼ＵＲ─二五三號
    自小貨車搭載乙○○，在途經嘉義縣鹿草鄉鹿草電信局前，為警查獲，並自乙○○身上起出作案所用之錄音機、甲○○說話之錄音帶及0000000000、
    0000000000、0000000000號易付卡合計三張；並帶同警方
    於同日十八時四十分，在嘉義縣義竹鄉埤前村山腳貓二號旁之前揭水池中救出遭
    擄之甲○○。
二、案經嘉義縣警察局布袋分局報告台灣嘉義地方法院檢察署檢察官偵查起訴。
    理  由
一、被告丙○○部分：
  （一）訊據被告丙○○坦承於右揭時、地擄走被害人甲○○將之拘禁於前開水池中
        ，及取走被害人所有之前述財物，且以右揭行動電話門號與被害人之子丁○○連絡，要求勿支持嘉義縣長候選人翁重鈞，以及給付贖金之事實，惟矢口
        否認有與被告乙○○共同為擄人勒贖與妨害投票及其單獨另行起意強盜犯行
        ，被告丙○○稱伊係因祖父曾為被害人之子丁○○及嘉義縣長候選人即案外
        人翁重鈞助選，嗣罹老年癡呆症，卻不見二人關心，因而萌生報復之意，遂
        擄走被害人，並假藉勒贖，以阻止被害人之子以財力支持案外人翁重鈞，使
        案外人翁重鈞無法當選，選舉過後即行釋回被害人；至於伊固然積欠債務達
        四、五百萬元，惟可以賺取金錢清償，無須為償債而以擄人勒贖之方式取得
        金錢；又伊固於將被害人捆綁之際使其不能抗拒，而取走財物，然辯稱係被
        害人主動交付，其僅為代為保管，言明釋放時會歸還云云。惟查：
  （１）被告丙○○雖否認自始有擄人勒贖之犯意，一再辯稱係因被害人之子丁○○
        先前由於選舉事件使被告等之祖父官司纏身，被害人之子丁○○卻未照顧被
        告等祖父，方起意私行拘禁被害人，意欲丁○○不要支持案外人翁重鈞云云
        ，惟查被告丙○○於警詢時即坦承：係因積欠友人及銀行貸款約達五百萬元
        ，而先前與被害人甲○○之長子丁○○於八十三年間係阿里山獅子會會友，
        知悉其家境富裕，故策劃綁架被害人，並向其子勒贖取財，而請伊二弟即被
        告乙○○協助等詞（警卷第七頁背面），而經向臺灣土地銀行新營分行查詢
        結果，被告丙○○以其母翁柯金鶴所有土地擔保借款至九十一年一月二十九
        日止尚餘本金二百六十四萬二千三百四十三元，及自八十九年八月十日起以
        年利率百分之九‧九四之利息及違約金未清償等情，有該行九十一年一月三
        十日營放字第九一００一七一號函可稽（本院卷第九四頁），足見報復選舉
        恩怨固為被告丙○○為本件犯行動機之一，惟龐大的債務壓力應為其擄人之
        主因，觀諸被告丙○○就伊委請證人戊○○租用供其犯罪所用之上開自小貨
        車，尚無力付清其租金，此有證人戊○○於警詢時證述綦詳（警卷第十九頁
        背面），足證被告於當時，確實已無資力，而有擄人勒贖之犯意。
  （２）參諸被告丙○○於犯案之前，先行利用被告乙○○購買四張易付卡，並利用
        其中門號為0000000000、0000000000、000000
        0000號行動電話，輪流與被害人之子丁○○聯絡，以逃避警方追查，顯
        見其自始即預期與被害人之家屬談論贖金數額，有多次使用行動電話之必要
        ，方事前加以購買。若如被告丙○○所辯稱僅係選舉恩怨，選舉過後即將被
        害人釋回，談論贖金僅在拖延云云，則被告丙○○僅須打電話警告被害人之
        子丁○○要求不要再支持案外人翁重鈞，否則將綁架被害人即可，實無須大
        費周章將被害人擄走後，又先後多次與被害人之子協議贖款金額，至約定於
        高雄取款時，並小心翼翼，先假冒警方以電話向被害人家屬試探是否與警方
        合作，不敢冒然取款等情，有監聽電話譯文可按，倘被告等確僅係以要求贖
        金之方式，企圖使被害人之子丁○○欠缺支持案外人翁重鈞之資力，而無勒
        贖之意圖，則自無取款之必要，儘可任令被害人之子徒勞奔命，何需與被害
        人之子協議多次，並於約定取款後先以電話試探被害人家屬有無與警方合作
        之情形？足見其確有取款之意圖，雖被告丙○○於九十年十一月八日將被害
        人擄走之後，於九十年十一月十二日至十四日所打給被害人之子丁○○前二
        通電話，均未提及贖金事項，僅告知丁○○不得參與選舉事項，至第三通電
        話始稱佯稱其為小弟若放人需要跑路費，而與被害人之子丁○○談論跑路費
        ，惟衡情乃被告丙○○於擄人後自知該罪之刑罰嚴重性，先以選舉事項探詢
        被害人家屬是否報警，又假稱跑路費規避勒贖之刑度，嗣後懼於因取款致遭
        警方查獲之風險，而有先行假冒警方試探之必要，是以被告應係於擄人之始
        即有勒贖之意圖，其嗣後所辯本件單純為選舉恩怨之報復等情，顯屬飾卸詞
        ，殊不可採。
  （３）被告丙○○於上揭時、地以前述方式使被害人無法抗拒，而強行取去其財物
        一節，業據被害人於警詢及本院審理中指述明確，被告丙○○雖辯稱是其問
        被害人是否有帶打火機或手機，被害人自己將東西交出來，是被害人要求其
        保管云云（本院卷第八一至八二頁），惟據被害人於本院中審理中指述歹徒
        直接搜伊身體就把錢拿走，並沒說要保管等情（本院卷第六六頁），衡情被
        害人既遭拘禁，若有幸自行逃脫可搭車回家，能保有金錢，自屬較有安全感
        ，並無主動交付金錢予被告丙○○保管之理，再參以被害人既遭其監禁於前
        開水池中，被告丙○○實無需由被告保管財物之理由，足知被告丙○○確係
        因無資力，而意圖為自己不法之所有，對被害人為右述強盜犯行，是被告丙○○所辯，誠無可信；復查被告丙○○為警方查獲時身上現金亦僅餘一千五
        百元，有贓物領據可稽，則被告丙○○早已將被害人之現金據為己有部分並
        已花用無疑，其辯稱保管之詞，顯係卸責之詞。而此部分尚無證據可證明被
        告乙○○與丙○○間有犯意之聯絡，且被害人於警詢時亦稱係被告丙○○一
        人在將伊押入水池前，自伊身上強行取走財物等語，堪認被告丙○○係獨自
        另行起意犯之。
  （４）此外並有門號為0000000000、0000000000、0000
        000000號行動電話通聯紀錄、監聽錄音帶及譯文等在卷可稽；復有Ｎ
        ＯＫＩＡ、ＭＯＴＯＲＯＬＡ行動電話機各一支、門號為00000000
        00、0000000000、0000000000號等易付卡各一張、
        對講機監視器一組、國際牌錄、放音機一台及錄音帶二捲（一卷為被害人聲
        音，係由被告乙○○身上取出；另一卷為被告丙○○假冒警方與被害人對話
      之聲音，係嘉義縣警察局布袋分局提出）等扣案可證。綜上所述，本件事證
        明確被告丙○○所涉妨害投票、擄人勒贖及另涉強盜等犯行均堪認定。
  （二）按懲治盜匪條例之廢止，與刑法強盜、擄人勒贖及其結合犯等相關條文之修
        正及增訂，係經立法院於同日三讀通過，並經總統於九十一年一月三十日同
        日公布施行，同年二月一日生效。考其立法之目的，在以修正後之刑法取代
        上開條例，避免修正前之刑法發生中間法之效力。故懲治盜匪條例雖曰廢止
        ，然因廢止前後，被告行為在行為時至裁判時，均有刑罰規定，該條例之廢
        止，自屬刑法第二條第一項之行為後法律有變更，而非刑事訴訟法第三百零
        二條第四款、第三百八十一條、第三百九十三條第四款所稱之刑法「廢止」
        ，亦無所謂因該條例之廢止而應回復適用修正前刑法相關條文之餘地。是被
        告丙○○之擄人勒贖及強盜行為，於九十一年二月一日以後裁判時，依刑法
        第二條第一項規定，自應就被告行為時有效之懲治盜匪條例與裁判時已修正
        之刑法予以比較適用。至被告丙○○行為時修正前之刑法相關條文，既不因
        上開條例廢止而回復，又非中間法，即無所謂比較適用問題。而經比較懲治
        盜匪條例第二條第一項第九款之法定為死刑及第五條第一項第一款之法定刑
        為無期徒刑及七年以上有期徒刑，刑法第三百四十七條第一項之法定刑為死
        刑、無期徒刑或七年以上有期徒刑及刑法第三百二十八條第一項法定刑為五
        年以上有期徒刑，自以刑法第三百四十七條第一項之意圖勒贖，而擄人罪及
        刑法第三百二十八條第一項強盜罪為輕，依上開之說明，自應適用刑法第三
        百四十七條第一項及第三百二十八條第一項之規定為論處。
  （三）核被告國雄所為，係犯刑法第三百四十七條第一項之意圖勒贖而擄人罪、刑
        法第一百四十二條第二項、第一項之妨害自由投票未遂罪及刑法第三百二十
        八條第一項強盜罪，雖其與被告乙○○間就私行拘禁被害人罪，有犯意之聯
        絡及行為之分擔，應依共同正犯論處，然此為擄人勒贖之部分行為，不另論
        罪。又其所犯擄人勒贖罪與妨害自由投票未遂罪間具有方法結果之牽連關係
        ，應依刑法第五十五條之規定，從重之擄人勒贖罪處斷。且被告丙○○另犯
        刑法第三百二十八條第一項強盜罪，與前開從重所論之擄人勒贖間，犯意各
        別，罪名有異，應依數罪分論併罰。爰審酌被告犯罪之動機為財務問題及選
        舉恩怨、目的、手段，犯罪時所受之刺激及其品性、生活狀況、智識程度、
        對於被害人尚無傷害，且對其溫飽均有所注意，其人性尚存；惟藏置地點環
        境非佳，難謂對被害人之健康無損害，另行起意強盜財物及犯罪後未坦承犯
        行、飾詞狡卸之態度等一切情狀，各量處如主文所示之刑，並定其應執行刑
        ，以示警懲。
  （四）扣案門號為0000000000、0000000000、000000
        0000號之易付卡各一張、對講機監視器一組、國際牌錄、放音機一台及
        錄音帶等為被告丙○○所有，業據其坦承不諱，且供犯罪所用，應依刑法第
        三十八條第一項第二款之規定宣告沒收。至被告丙○○所有用以吊落被害人
        之滑輪及三角架雖未扣案，惟據被告丙○○供述尚在拘禁被害人之現場，既
        未滅失，亦應依刑法第三十八條第一項第二款之規定宣告沒收。另扣案之Ｎ
        ＯＫＩＡ、ＭＯＴＯＲＯＬＡ行動電話機一支，為被告乙○○所有，業據被
        告丙○○及乙○○坦承在卷，且因被告乙○○未成立擄人勒贖及妨害投票之
        罪（詳如後述），而扣案之編號四易付卡，被告丙○○供述供自己所用，並
        未供犯罪所用，均不得依上開規定沒收。末查被告丙○○與乙○○共同綑綁
        被害人之膠帶六捆，據被告丙○○供述鬆綁被害人後即丟棄，則該項犯罪工
        具既已滅失，另吊落被害人所用之布袋一個則無法證明尚存在，復未扣案，
        爰均不為沒收宣告。
二、被乙○○部分：
  （一）訊據被告乙○○否認與被告丙○○共同將被害人私行拘禁，辯稱被告丙○○
        擄人時伊嚇呆了，其僅坐在前座，並未抱住被害人之雙腳進入車後行李箱，
        亦未以膠帶綑綁被害人之雙腳，也未與被告丙○○以吊輪及三角架將被害人
        吊落於地下水池，而被告丙○○當時僅告知擄走被害人甲○○係因與被害人
        之子丁○○間有債務問題要解決，叫伊不要管，伊不知被告丙○○會有強盜
        、勒贖及妨害選舉之行為云云。經查被告乙○○於審理中雖否認有參與擄人
        及私行拘禁之行為，惟其於警詢及偵查中均坦承有抱住被害人之雙腳，及以
        膠帶綑綁等情（警卷第十三至十四頁、偵查卷第九頁），核與被害人於警詢
        及本院審理中指述相符，並稱有一名歹徒進入地下水池，另外一名歹徒在外
        拉住繩子，將伊吊落地下水池等情（警卷第一頁背面、本院卷第六四至六五
        頁）則被告乙○○於審理中翻異前供，顯係卸責之詞，不足採信，且被告丙○○於警詢時供稱其與被告乙○○自九十年十一月二日起即每日或日在十七
        時至二十二時間至被害人甲○○經常出入之場所勘查地形並確認其人等詞（
        警卷第七頁背面），足證被告乙○○確與被告丙○○有擄人之犯意聯絡，至
        被告丙○○嗣後改稱被告乙○○均不知情要綁架被害人，亦未參與綁人及拘
        禁之行為，顯係基於手足之情，出言迴護，亦無可採信。此外，復有對講機
        監視器一組、國際牌錄、放音機一台及錄音帶等扣案可證。綜上所述，被告
        乙○○未與被告丙○○有共同勒贖及妨害自由投票之犯意聯絡，應可認定，
        惟被告乙○○與丙○○共同所涉私行拘禁等犯行，事證明確，已堪認定。
  （二）核被告乙○○所為，係犯刑法第三百零二條第一項私行拘禁罪，且此部分與
        被告丙○○間均有犯意之聯絡及行為之分擔，應依共同正犯論處。公訴人認
        被告係與被告丙○○共犯懲治盜匪條例第二條第一項第九款之意圖勒贖而擄
        人及刑法第一百四十二條第二項、第一項妨害自由投票未遂罪，容有誤會，
        惟與前開起訴並經判決部分社會基本事實同一，本院自得加以審理，並變更
        起訴法條。爰審酌被告犯罪之動機係誤認為其兄討債、目的、手段，及其品
        性、生活狀況、智識程度、未對被害人造成生命危險、犯罪所生之損害，及
        犯罪後未坦承之態度等一切情狀，量處如主文所示之刑，以示警懲。扣案之
        對講機監視器一組、國際牌錄、放音機一台、錄音帶一卷及未扣案之滑輪三
        角架一組雖為被告丙○○所有，然被告乙○○既與被告丙○○共同利用此等
        物品私行拘禁被害人，自應對被告乙○○一併宣告沒收，至之ＮＯＫＩＡ、
        ＭＯＴＯＲＯＬＡ行動電話機各一支雖為被告乙○○所有，及門號為000
        0000000、0000000000、0000000000號之易付
        卡各一張為被告丙○○所有，然如前所述，被告乙○○並未參與撥打勒贖及
        妨害投票之電話（詳如後述），而扣案之編號四易付卡，被告丙○○供述供
        自己所用，並未供犯罪所用，自不得在被告乙○○項下宣告沒收。末查被告
        丙○○與乙○○共同綑綁被害人之膠帶六捆，據被告丙○○供述鬆綁被害人
        後即丟棄，則該項犯罪工具既已滅失，另吊落被害人所用之布袋一個無法證
        明尚存在，又未扣案，爰不在此為沒收宣告。
  （三）公訴人雖另以被告乙○○自始與其兄即被告丙○○有勒贖及妨害自由投票之
        犯意，主要係以被告丙○○於警詢中如前供述曾與被告乙○○事先勘查被害
        人之行蹤，被告乙○○購買及提供本案勒贖所用之行動電話之易付卡，且本
        件犯罪所用之錄音機及錄音帶由被告乙○○身上搜出，且其中有變聲之女性
        聲音，被告乙○○於警詢中答稱係被告丙○○至好樂迪ＫＴＶ錄製，因認被
        告乙○○確與被告丙○○有擄人勒贖及妨害自由之犯意聯絡，為其論據。訊
        據被告乙○○堅稱被告丙○○僅告知有債務糾紛，而被告丙○○於警詢及偵
        查中均未提及曾向被告乙○○談論綁架被害人係為勒贖及妨害自由投票之情
        節，且於偵查中亦向檢察官表示被告乙○○並不知情（偵查卷第十一頁），
        則被告乙○○辯稱並不知被告丙○○有勒贖及妨害自由投票之犯意，並非無
        可採信。至公訴人於起訴書中認為被告丙○○於將被害人吊落地下水池，有
        告知被害人係選舉恩怨，因而推論被告乙○○應知被告丙○○有妨害自由投
      票之犯意，惟查被告丙○○係向被害人出言係因選舉恩怨，並非向被告乙○○說之，是否即可認定被告乙○○知悉其妨害自由投票之意圖，已有疑問，
        況「選舉恩怨」此詞，並非當然推論係有妨害自由投票之犯意，無從以此認
        被告乙○○有與被告丙○○共同妨害自由投票之犯行。再按扣案之撥打勒贖
        及妨害自由投票之易付卡三張，雖為被告乙○○所購買，然此僅可推論被告
        乙○○有與被告丙○○計畫綁架被害人之行為，並非當然推論被告乙○○有
        共同勒贖及妨害自由投票之意圖，且從易付卡所使用之手機二支均為被告乙○○所有觀之，若被告乙○○知悉被告丙○○將犯擄人勒贖之重罪，將無至
        愚提供自己所有之手機供被告丙○○使用，以讓警方查緝之理。況被害人之
        子丁○○亦證稱打電話者聽起來應該是同一人等情（本院卷第六八頁），而
        被害人亦稱拘禁期間所聽到歹徒聲音均為同一人等詞（本院卷第六七八頁）
        ，則被告乙○○若知悉勒贖及妨害自由投票之犯行，為何打電話者及看守人
        質者均由被告丙○○一人單獨負責，顯有違常理。至扣案之錄音機及錄音帶
        ，被告乙○○雖否認錄音帶由其身上取出，然傳證人即嘉義縣警察局布袋分
        局警員黃江樹到庭證述確係由被告乙○○身上搜出等情（本院卷第一一二頁
        ），惟經本院勘聽結果均為被害人之聲音，並無起訴書中所稱變聲之女性聲
        音（本院卷第第一八六頁），僅能證明被告乙○○有與被告乙○○共同拘禁
        被害人之行為，實無從以此錄音帶認被告乙○○知悉勒贖及妨害自由投票情
        節，且經請查獲單位提供此所稱變聲之女性聲音之錄音帶，經答覆係採取機
        房當場現譯，故無錄音帶，有嘉義縣布袋分局九十一年五月二十九日嘉市三
        字第０九一００一一八九號函可稽（本院卷第頁），自難以並未存在之變聲
        錄音帶推認被告被告乙○○有與被告丙○○共為勒贖之行為。此外復查無其
        他積極證據足資證明被告乙○○有共同擄人勒贖及妨害自由犯行，其此部分
        犯行尚屬不能證明，惟因其與前開判決有罪部分之事實，分別具有實質一罪
        或牽連犯裁判上一罪關係，爰不另為無罪之諭知。
據上論斷，應依刑事訴訟法第二百九十九條第一項前段、第三百條，刑法第二條第一
項前段、第二十八條、第三百四十七條第一項、第一百四十二條第二項、第一項、刑
法第三百二十八條第一項、第三百零二條第一項、第五十五條、第五十一條第五款、
第三十八條第一項第二款，罰金罰鍰提高標準條例第一條前段，判決如主文。
。
本案經檢察官游悅晨到庭執行職務。
中    華    民    國      九十一      年      六      月      二十八    日
                                臺灣嘉義地方法院刑事第一庭
                                  審判長法  官  許  進  國
                                        法  官  馮  保  郎
                                        法  官  林  世  芬
右正本證明與原本無異。
如不服本判決，應於判決送達後十日內向本院提出上訴狀( 應附繕本 )。
中    華    民    國      九十一      年      六      月      二十八    日
                                        書記官  王  佩  湘
附錄本判決論罪之法條：
刑法第三百零二條第一項
私行拘禁或以其他非法方法，剝奪人之行動自由者，處五年以下有期徒刑、拘役或三
百元以下罰金。
刑法第三百二十八條第一項
意圖為自己或第三人不法之所有，以強暴、脅迫、藥劑、催眠術或他法，至使不能抗
拒，而取他人之物或使之交付，為強盜罪，處五年以上有期徒刑。
刑法第三百四十七條第一項
意圖勒贖而擄人者，處死刑、無期徒刑或七年以上有期徒刑。
